Inventaris van het archief van S. Dassevael [levensjaren 1771-1838], 1637-1838
Nationaal Archief, Den Haag
- Griffier en archivist ter Staatssecretarie, A.
  Een gedeelte der bescheiden hoort thuis in het archief van de Staatssecretarie. Hiernaar is in het verleden een klein deel overgebracht. Het ander gedeelte is te beschouwen als een semi-ambtelijk bureauarchief. Het betreft eigen aantekeningen, ingekomen afschriften van besluiten en andere stukken, alsmede concepten van adviezen aan de algemeen secretaris, hoofd van de Staatssecretarie.
  De Staatsdrukkerij en de Staatsposterij werden vanuit de Staatssecretarie bestuurd en geadministreerd.
  In het archief van het Uitvoerend Bewind bevindt zich enig gelijksoortig archiefmateriaal van Dassevael als griffier (2.01.01.04, inv.nrs. 681-683).
  - Verschillende, deels originele staatsstukken, betreffende de politieke omwentelingen in de periode 1795-1810., 1798-1810; 145; 1 pak
    Oorspronkelijk kenmerk: Lijst II no. 53.
  - Memorie van Instructie, en tot meerdere bijlichting van de volumineuse bijlagen van Jacob Blauw betreffende de omwenteling in 1794-1795, en de activiteiten van Van Irhoven van Dam en Blauw te Parijs., ca. 1801; 256; 1 band
    Afschriften.
    Oorspronkelijk kenmerk: Extra lijst no. 202.
  - Stukken rakende de gebeurtenissen van 18 januari - 12 juni 1798., 1798-1821; 255; 1 band
    Deels afschriften.
    Bevat:
    Gedenkschrift van Van Langen. (In: Colenbrander Gedenkst. II, nr. 574)
    Memorie van burger J. Blauw, 27 juni 1798. (In: Colenbrander Gedenkst. II, nr. 575)
    Mémoire ou renseignemens sur la Hollande, 10 december 1799. (In: Colenbrander Gedenkst. II, nr. 576)
    Memorie van P.H.A.J. Strick van Linschoten over 12 juni 1798, 1804.
    Dassevael: Gebeurtenissen van den 12 juni 1798, 31 december 1821. (In: Colenbrander Gedenkst. II, nr. 577)
  - Verzameling originele staatsstukken., 1798-1810; ---; 1 pak
    Bevat o.m. missives en register van besluiten van de Raad van Regentschap van het Koninkrijk Holland, juli 1810.
    Ontbreekt. Vermoedelijk ingevoegd in de archieven van het Uitvoerend Bewind, het Staatsbewind, de Raadpensionaris en de Staatssecretarie van Koning Lodewijk Napoleon. De stukken van de Raad van Regentschap berusten in het archief Staatssecretarie Lodewijk Napoleon, 2.01.01.07, inv.nr. 239.
    Oorspronkelijk kenmerk: Lijst II no. 51.
  - Secrete notulen van het Uitvoerend Bewind., 27 januari - 5 augustus 1798; ---; 2 pakken
    Overgebracht naar archief Uitvoerend Bewind, 2.01.01.04, inv.nrs. 458A-458B.
    Oorspronkelijk kenmerk: Lijst II no. 47.
  - Ingekomen resoluties van het Uitvoerend Bewind, het Staatsbewind en van de Raadpensionaris., 1798 juni - 1806 juni; 178; 1 pak
    Oorspronkelijk kenmerk: Lijst III no. 14.
  - Rapporten aan het Uitvoerend Bewind, het Staatsbewind en aan de Raadpensionaris, met enige ingekomen stukken., 1799 april - 1806 mei; 177; 1 pak
    Oorspronkelijk kenmerk: Lijst III no. 13.
  - Reglementen, instructies en stukken betreffende het personeel van de Staatssecretarie, later Koninklijke Secretarie., 1798-1810; 48; 1 pak
    Oorspronkelijk kenmerk: Lijst III no. 3.
  - Ingekomen besluiten betreffende de organisatie van de Staatsdrukkerij., 1798-1814; 174; 1 pak
    Oorspronkelijk kenmerk: Lijst III no. 5.
  - Stukken betreffende de defensie van de Bataafse Republiek: landing der Engelsen en Russen in 1799., 1799-1800; 175; 1 pak
    Bevat ook later toegevoegde mapjes met stukken:
    stukken van admiraal Buyskes over de inval van de Engelsen in Friesland in 1799.
    stukken voor Heldewier als commissaris tot de miltaire zaken, over de Waldeckse troepen, 1795-1796
    stukken van de Agent van Oorlog over de Waldeckse en Saxen-Gothase troepen, 1798-1800
    ingekomen brieven bij de Agent van Oorlog betreffende het tractaat over de betaling der 25.000 man Franse troepen door de Bataafse Republiek, 1798
    Oorspronkelijk kenmerk: Lijst III no. 9.
  - Concept-besluit tot inrichting en organisatie van de administratie van de Staatsposterij., 1800; 162; 1 deel
    Gedrukt.
    Oorspronkelijk kenmerk: Lijst II no. 78.
  - Stukken betreffende de administratie van de Staatsposterij., 1800 oktober - 1807 oktober; 139; 1 pak
    Betreft rapporten van Dassevael als administrateur van de Staatsposterij (benoemd bij besluit van 14 oktober 1800 no. 45) aan het Uitvoerend Bewind, het Staatsbewind, de Raadpensionaris en de Minister Secretaris van Staat, ingekomen stukken en declaraties van uitgaven.
    Oorspronkelijk kenmerk: Lijst II no. 46.
  - Ingekomen brieven bij het Staatsbewind van R.J. Schimmelpenninck, gezant te Parijs, over de Vrede van Amiens., 1801-1802; 176A; 1 omslag
    Oorspronkelijk kenmerk: Lijst III no. 10.
  - Voordrachten en missives van het Staatsbewind., 1801-1806; ---; 1 deel
    Overgebracht naar archief Staatsbewind, 2.01.01.05, inv.nr. 531
    Oorspronkelijk kenmerk: Lijst II no. 5.
  - Opgaven van gedane inschrijvingen in de vrijwillige negotiatie (geldlening) van 22 februari 1803, door de Thesaurier-Generaal en Raden van Financiën ingediend bij het Staatsbewind., 1803-1805; 141-142; 2 pakken
    Oorspronkelijk kenmerk: Lijst II no. 49.
    - aanbiedingsbrief met toelichtende memorie en opgaven (1e gedeelte), 141
    - opgaven (2e gedeelte), 142
  - Stukken betreffende de organisatie van de Staatssecretarie, de Staatsdrukkerij en de Staatsposterij, het meubilair van de Staatssecretarie en de levering van materialen., 1804-1810; 173; 1 pak
    Oorspronkelijk kenmerk: Lijst III no. 4.
  - Verbaal en ingekomen stukken van de Staatscommissie tot vereenvoudiging der administraties en bureaus, benoemd bij Staatsbesluit van 5 juli 1805 no. 12., 1805 juli 12 - 1806 juli 7; 140; 1 pak
    Oorspronkelijk kenmerk: Lijst II no. 48.
  - Lijsten van Koninklijke Besluiten en andere documenten., 1805-1810; 180; 7 omslagen in 1 pak
    Bevat de volgende omslagen met stukken:
    Lijsten van besluiten betreffende de samenstelling van de Staatsraad, 1807-1808
    Processen-verbaal van zittingen van de Staatsraad, in het Frans, 1808 jan.-feb. (afschriften) en 1809 jan.-feb. (concepten)
    Lijsten van voorstellen door de Raadpensionaris aan Hun Hoog Mogenden gedaan, 1805-1806
    Lijst van Boodschappen aan het Wetgevend Lichaam, door de Koning ingezonden, 1807 nov.-1808 mei
    Tableau des Décrêts et Resolutions de Sa Majesté le Roi de Hollande, 9 juni 1806-nov. 1807
    Lijst van 'Notulen der Koninglijke Cancelarij', met lijst van benoemden in functies van het Koninklijk Huis, 9 juni - dec. 1806
    Koninklijke besluiten betreffende de Koninklijke Kanselarij, 1809-1810
    Oorspronkelijk kenmerk: Lijst III no. 16.
  - Opgaven van politieke en rechterlijke ambtsdragers en ambtenaren, in juni 1806 toegezonden aan het Ministerie van Binnenlandse Zaken ter samenstelling van een naamlijst ten behoeve van de Koning., 193; 1 pak
    Oorspronkelijk kenmerk: Lijst III no. 34.
  - Notulen van het verhandelde in de zittingen van de Staatsraad., 1806 juni - 1807 december; 143; 1 pak
    In het Frans.
    Oorspronkelijk kenmerk: Lijst II no. 50.
  - Minuutrapporten en ingekomen besluiten, meest betreffende de financiën van het koninkrijk., 1806-1810; 146; 1 pak
    Manuscript.
    Oorspronkelijk kenmerk: Lijst II no. 54.
  - Voordrachten voor de Koning, met concepten en afschriften van Koninklijke decreten., 1806-1810; 176; 1 pak
    Oorspronkelijk kenmerk: Lijst III no. 11.
  - Ingekomen resoluties van de minister Secretaris van Staat en Koninklijke decreten., 1806 juni - 1810 oktober; 179A; 1 pak
    Oorspronkelijk kenmerk: Lijst III no. 15.
  - Rapporten aan de minister Secretaris van Staat, met enige ingekomen stukken., 1806 juni - 1810 september; 179; 1 pak
  - Koninklijke besluiten van de Kanselarij van het huis van Koning Lodewijk., 9 juni 1806 - 22 november 1807; 181-182; 2 banden
    Oorspronkelijk kenmerk: Lijst III no. 17.
    - koninklijke besluiten, minuten, 181
    - index met hoofdenlijst, klapper en nummerlijst, 182
  - Messages de Sa Majesté le Roi de Hollande au Corps-Legislatif., 1807; 205; 1 deel
    Afschriften, in rode band, goud op snee.
    Oorspronkelijk kenmerk: Extra lijst no. 145.
  - Décrets, arrêtes et décisions de Sa Majesté le Roi de Hollande., januari - juni 1807; 206-208; 3 delen
    Oorspronkelijk kenmerk: Extra lijst no. 146-148.
    - 1807 januari - februari, 206
    - 1807 maart - april, 207
    - 1807 mei - juni, 208
  - Correspondentie met de minister Secretaris van Staat, de Raad-secretaris en de Kabinetssecretaris., juni 1807 - november 1809; 183-184; 3 pakken
    - Minister Secretaris van Staat, juni 1807 - jan. 1808, 183B
      Oorspronkelijk kenmerk: Lijst III no. 20.
    - Raad-secretaris, jan. 1808 - maart 1809, 184
      Oorspronkelijk kenmerk: Lijst III no. 21.
    - Kabinetssecretaris, apr. 1809 - nov. 1809, 184A
      Oorspronkelijk kenmerk: Lijst III no. 22.
  - Stukken betreffende commissie uit de Staatsraad tot het Armwezen, benoemd bij besluit van 2o maart 1807 no. 13, 1807-1808; 202; 1 omslag
    Oorspronkelijk kenmerk: Lijst III no. 50.
  - Stukken betreffende de staatsfinanciën., sep. 1807 - feb. 1810; 183; 1 pak
    Oorspronkelijk kenmerk: Lijst III no. 18.
  - Stukken betreffende betalingen ten laste van het Fonds van reserve (Caisse d'Epargne)., okt. 1808 - feb. 1810; 183A; 1 omslag
    Oorspronkelijk kenmerk: Lijst III no. 19.
  - Etat des décisions du Conseil d'Etat et précis des délibérations de la séance du Conseil d'Etat., februari 1808 - juli 1810; 185-186; 2 pakken
    - 2 februari 1808 - 2 februari 1810, 185
      Oorspronkelijk kenmerk: Lijst III no. 23.
    - 26 februari - 24 juli 1810, met klapper, 186
      Oorspronkelijk kenmerk: Lijst III no. 24.
  - Stukken betreffende de behandeling van het Burgerlijk Wetboek en het Crimineel Wetboek in de Staatsraad: Délibérations sur les projets de Code Criminel, Civil et Judiciaire., 1808 sep.-nov.; 189; 1pak
    De meeste stukken ontbreken.
    Oorspronkelijk kenmerk: Lijst III no. 28 en 29.
  - Memories, nota's en brieven van Dassevael aan de secretaris van Staat Falck, met daarop de beslissingen van Falck., 1814 augustus - 1815 september; 49; 1 pak
    Oorspronkelijk kenmerk: Lijst III no. 36.
- Secretaris van de Algemene Rekenkamer, B.
  Dassevael heeft deze functie vervuld van oktober 1815 tot aan zijn dood in januari 1838.
  Over het functioneren van Dassevael als secretaris der Algemene Rekenkamer zie:
  P.J. Margry, 'Uwer Excellentie Onderdanigen en Gehoorzamen Dienaar S. Dassevael', in: Van Camere vander rekeninghen tot Algemene Rekenkamer: zes eeuwen Rekenkamer: gedenkboek bĳ het 175-jarig bestaan van de Algemene Rekenkamer, blz. 184-205.
  Waarschijnlijk op initiatief van Dassevael zijn bij de Algemene Rekenkamer verzamelingen van wetten, besluiten en reglementen aangelegd, die "recueils" werden genoemd. Deze recueils sluiten aan op de verzameling die Dassevael voor zich privé heeft aangelegd. Zie archief Algemene Rekenkamer College 2.02.09.07, inv.nrs. 6524-6587.
  - Stukken betreffende de samenstelling, instructie, werkwijze en organisatie van de Algemene Rekenkamer, met retroacta in druk en afschrift., 1815-1823; 197-198
    Oorspronkelijk kenmerk: Lijst III no. 45 en 46.
    - 1815-1820, met retroacta, 197
    - 1815-1823, 198
  - Stukken betreffende de staats- en bijzondere huishoudkunde., 1815-1832; 245; 1 pak
    Betreft de werkzaamheden van de Algemene Rekenkamer en de staatsfinanciën.
    Oorspronkelijk kenmerk: Extra lijst no. 189.
  - Verkorte inhoud van het Algemeen Reglement wegens het beheer der geldmiddelen in het Koninkrijk der Nederlanden, met bijgevoegd het Koninklijk besluit van 2 september 1831 no. 95 tot vereenvoudiging van de werkzaamheden der Algemene Rekenkamer., 127; 1 band
    Oorspronkelijk kenmerk: Lijst II no. 43.
- Overige functies, C.
  Bij de opheffing van de Staatssecretarie in december 1810 werden de ambtenaren ontslagen. Voor sommigen, waaronder Dassevael, werden vervangende werkzaamheden gevonden. Dassevael werd aangesteld tot secretaris van de Raad van Liquidatie van de Hollandse achterstand, alsmede griffier van een vredegerecht (kantongerecht) in Amsterdam. Na 1813 werd hij ook als lid benoemd van verscheidene commissies.
  Van de uitoefening van zijn functie als redacteur van de Koninklijke Almanak en de Staatsalmanak zijn geen stukken bewaard gebleven.
  - Stukken betreffende het beheer van het Weduwenfonds voor de geëmployeerden tot het Algemeen Bestuur behorende., 1804-1835; 259; 1 omslag
    Deze stukken behoorden aanvankelijk niet tot het archief Dassevael. Ze zijn in oktober 1912 door het Ministerie van Binnenlandse Zaken overgedragen, en in 1924 aan het archief Dassevael toegevoegd in bestanddeel Lijst II no. 83.
  - Stukken ontvangen en opgemaakt als secretaris van de Raad van Liquidatie van de achterstand in Holland, krachtens Keizerlijk decreet van 23 september 1810., 1810-1813; 190; 1 pak
    Betreft vooral staten, tabellen, lijsten en overzichten betreffende de achterstand in betalingen wegens verplichtingen van het Hollands bestuur, ontstaan in 1809 en vroeger jaren.
    Oorspronkelijk kenmerk: Lijst III no. 31.
  - Afrekeningen van de commissarissen tot liquidatie der regimenten en bataljons van het leger over 1806 en 1807, ingediend bij de minister van Oorlog., 1809; 203; 1 pak
    Vermoedelijk behandeld door de Raad van Liquidatie van de achterstand.
  - Comptes du Trésor de l'Empire pour l'année 1809., 1811; 52; 1 deel
    Vermoedelijk gebruikt als voorbeeld door de Raad van Liquidatie van de achterstand.
    Oorspronkelijk kenmerk: Lijst III no. 30.
  - Staten van openstaande vorderingen, behandeld bij de liquidatie der achterstanden uit 1810 ten laste van het voormalig Hollands Gouvernement, krachtens Keizerlijk decreet van 22 november 1811., 1811-1814; 192; 1 pak
    Oorspronkelijk kenmerk: Lijst III no. 33.
  - Stukken ontvangen en opgemaakt als griffier van het Vredegerecht in het kanton Amsterdam no. 3., 1811-1813; 191; 1 pak
    Dassevael is bij Keizerlijk besluit van 4 januari 1811 no. 283 benoemd tot griffier. Deze positie was in de jaren 1811-1813 zijn hoofdfunctie.
    Bevat correspondentie en gerechtelijke stukken
    Oorspronkelijk kenmerk: Lijst III no. 32.
  - Stukken ontvangen en opgemaakt als secretaris van de Commissie voor de liquidatie met de Franse Kroon, wegens achterstallige betalingen uit de periode 1811-1813., 1814-1818; 194; 1 pak
    De commissie is ingesteld bij soeverein besluit van 14 januari 1814 no. 80, en opgeheven en vervangen bij Koninklijk besluit van 28 februari 1818 no. 96 door de Algemene Commissie van Liquidatie te Brussel.
    Oorspronkelijk kenmerk: Lijst III no. 37 en 38.
  - Stukken ontvangen en opgemaakt als lid van de Commissie tot het werk der Begrotingen., 1815-1823; 195-196; 2 pakken
    De commissie, ingesteld bij besluit van 22 februari 1815 no. 27, had als taak aanbevelingen te doen omtren de gelijkvormigheid van de verschillende hoofdstukken, het adviseren over mogelijke bezuinigingen en het verdelen der uitagven in gewone en buitengewone. Leden waren Mollerus, P.J. de Bye en S. Dassevael. P. van Lelyveld was secretaris. De commissie is opgeheven bij Koninklijk besluit van 6 januari 1823 no. 170.
    Oorspronkelijk kenmerk: Lijst III no. 43 en 44.
    - 1815-1816, 195
    - 1817-1823, 196
  - Stukken ontvangen en opgemaakt als lid van de Commissie ter aanmoediging en bevordering der verdediging van het vaderland, later van de districtscommissie ter aanmoediging en ondersteuning van de gewapenden dienst in de Nederlanden, te 's-Gravenhage., 1815-1827; 201; 1 pak
    Oorspronkelijk kenmerk: Lijst III no. 49.
  - Stukken ontvangen en opgemaakt als lid van de Commissie van Toezicht van de Maatschappij van Weldadigheid., 1818-1821; 202A; 1 pak
  - Stukken ontvangen en opgemaakt als lid van de Commissie tot het samenstellen van het ontwerp van een algemeen stelsel van vereenvoudiging en bezuiniging in alle takken van bestuur (Commissie T.T.)., 1818-1824; 199-200; 2 pakken
    De commissie is ingesteld bij geheim Koninklijk besluit van 1 augustus 1818 La. T.T., en opgeheven bij Koninklijk besluit van 23 januari 1824 no. 153.
    Bevat ook stukken betreffende de Commissie benoemd bij Koninklijk besluit van 8 april 1818 no. 58 tot onderzoek der 's lands werken en leverantiën.
    Zie ook archief Staatssecretarie, 2.02.01, inv.nrs. 6066-6074
    Oorspronkelijk kenmerk: Lijst III no. 47 en 48.
    - juli 1818 - oktober 1819, 199
    - november 1819 - januari 1824, 200
- Voorbereiding van publicaties, D.
  Dassevael heeft de bedoeling gehad de resultaten van zijn ambtelijke werk ook voor een groter publiek bereikbaar te maken. Zo heeft hij zijn kennis over de voorschriften betreffende de staatsuitgaven in een boekwerk uitgegeven. Zijn plannen voor de uitgave van registers op de Nederlandse wetgeving en van een overzicht der staatsbegrotingen zijn niet gerealiseerd. De teksten in handschrift, alsmede het basismateriaal ervoor, is deels bewaard gebleven en in deze rubriek beschreven.
  Van de door Dassevael gepubliceerde werken is geen kopij of ander materiaal in het archief aanwezig.
  - Algemeen register op de Nederlandse wetgeving, D.1
    Van het algemeen register op de Nederlandse wetgeving is de kopij niet bewaard, maar van de "tijdrekenkundige plaatsaanwijzingen" wel. Deze registers waren bedoeld om de niet chronologisch gepubliceerde wetten en besluiten gemakkelijker terug te vinden. Met name de Franse wetten welke in 1810 en 1811 van kracht werden, waren heel lastig op te sporen. Maar ook de Koninklijke besluiten, welke in het Bijvoegsel op het Staatsblad werden gepubliceerd, werden nogal eens in een veel latere jaargang geplaatst dan het jaar waarin ze waren uitgevaardigd.
    - Stukken betreffende de voorbereiding van de uitgave van de publicaties Algemeen Register op de Nederlandsche Wetgeving en Tijdrekenkundige plaatsaanwijzing der wetten, besluiten en verordeningen., 1821-1836; 144; 1 pak
      Bevat tevens het "Bericht van inteekening" op de Tijdrekenkundige plaatsaanwijzingen.
      Oorspronkelijk kenmerk: Lijst II no. 52.
    - Algemeen register op de Nederlandse wetgeving, over de periode 1798-1836., 1821-1836; 156; 1 pak
      Manuscript, gedeeltelijk van de hand van Dassevael.
      Het is niet duidelijk of dit register een gedeelte van de kopij vormt van het Algemeen Register dat Dassevaal had willen publiceren.
      Oorspronkelijk kenmerk: Lijst II no. 71.
    - Tijdrekenkundige plaatsaanwijzing der wetten, besluiten en verordeningen van het Franse Keizerrijk bij de Frans Keizerlijke decreten van 1810 en 1811 in de voormalige Hollandse departementen executoir verklaard., 1832; 149; 1 deel
      Chronologische lijst van besluiten, met vermelding van datum, vindplaats en korte inhoud, verwijzend naar deel en paginanummers van Rondonneau (Frans en Nederlands) 1790-1810, Kempers' Verzameling 1810-1811 en naar het Bulletin der Wetten, editienummer en ordenummer, later paginanummer 1811-1813.
      Oorspronkelijk kenmerk: Lijst II no. 63.
    - Tijdrekenkundige plaatsaanwijzing der wetten, besluiten en verordeningen betreffende het Koninkrijk der Nederlanden, aanvangende met het jaar 1813., 1832; 150; 1 deel
      Chronologische lijst van besluiten, zonder inhoudsvermelding (alleen datum en vindplaats), verwijzend naar deel (I-XIII) en paginanummers van het Bijvoegsel tot het Staatsblad.
      Oorspronkelijk kenmerk: Lijst II no. 65.
    - Tijdrekenkundige plaatsaanwijzing der Wetten, Besluiten en Verordeningen van het Franse Keizerrijk, in de voormalige Hollandsche departementen executoir verklaard., 1836; 228; 1 deel
      Manuscript van een voor publicatie bestemd werk.
      Chronologische lijst van besluiten, met vermelding van datum, vindplaats en korte inhoud, verwijzingen naar BdW (Bulletin der Wetten), KV (Kempers' verzameling) en ON (ordenummers).
      Oorspronkelijk kenmerk: Extra lijst no. 168.
    - Alphabetisch Register op het werk Tijdrekenkundige plaatsaanwijzing., 1836; 229; 1 deel
      Alfabetische lijst op onderwerp, verwijzend de data der besluiten.
      Oorspronkelijk kenmerk: Extra lijst no. 169.
    - Alfabetische trefwoordenregister op de Franse wetgeving (1790-1813), in Nederland executoir verklaard., 1814-1832; 263-264; 2 dozen
      Manuscript, kaartsysteem.
      Het register verwijst naar wetten en besluiten, gepubliceerd in het Bulletin der Wetten (BdW en ON), Rondonneau (Rond), Kempers' Verzameling (KV) en naar een onbekende publicatie (V).
      Oorspronkelijk kenmerk: Extra lijst no. 205.
      - Aannemers en leveranciers - Kwekelingen in Parijs of Rome, 263
      - Landerijen - Zout, 264
    - Alfabetische trefwoordenregister op de Nederlandse wetgeving., 1813-1825; 265-268; 4 dozen
      Het register verwijst naar deel I - XII van het Bijvoegsel tot het Staatsblad.
      - Aanbestedingen - Guides te paard, 265
      - Harddraverijen - Kweekschool voor de zeevaart, 266
      - Lager onderwijs - Plaatselijke rekeningen, 267
      - Policie (Algemeene) - Zwitsers, 268
        Met kaarten: Vreemde troepen (Anspach - Zwitserse troepen) 1698-1814
    - Alphabetisch register op de Publicatiën van het Gouvernement der Bataafsche Republiek en van het Koningrijk Holland van 1e January 1796 tot ultimo December 1810., 1796-1810; 151; 1 deel
      De Publicatiën zijn te beschouwen als de voorlopers van het Staatsblad.
      Bestond aanvankelijk uit 9 delen, waarvan 6 delen zijn overgenomen en er nu nog 4 aanwezig zijn.
      Drie delen zijn overgebracht naar collectie Gedrukte Staatsstukken, 2.01.40.02, inv.nrs. 59-61.
      Tenminste één deel (Register van publicatiën van de Provisionele Representanten van Zeeland vanaf 3 maart 1795) is in 1949 overgedragen aan het Rijksarchief in Zeeland.
      Oorspronkelijk kenmerk: Lijst II no. 66.
    - Index op de Publicatiën van het Gouvernement der Bataafse Republiek en van het Koninkrijk Holland., 1798-1810; 235; 1 deel
      De verwijzingen zijn naar de data der besluiten.
      Oorspronkelijk kenmerk: Extra lijst no. 175.
    - Repertorium van besluiten van het Uitvoerend Bewind, het Staatsbewind, de Raadpensionaris en de Koning, chronologisch ingericht., 25 januari 1798 - december 1808; 168-170; 3 pakken
      Oorspronkelijk kenmerk: Lijst II no. 82.
      - 25 januari 1798-1800, 168
      - 1801-1804, 169
      - 1805-1808, 170
    - Klappers op besluiten van het algemeen bestuur, per ministerie ingericht., ca. 1798-1819; 214-227; 14 delen
      De klappers verwijzen naar besluiten (datum en nummer) van het Vertegenwoordigend Lichaam, het Uitvoerend Bewind, het Staatsbewind, de Raadpensionaris en naar Koninklijke besluiten.
      Oorspronkelijk kenmerk: Extra lijst no. 155-167 en 160 bis.
      - Algemeen Bestuur, 223
      - Staatssecretarie en Hoge Colleges, 224
      - Buitenlandse Zaken, 225
      - Justitie, 217
      - Financiën, 221
      - Binnenlandse Zaken, 219
      - Waterstaat en Publieke Werken, 220
      - Publiek Onderwijs, 226
      - Nationale Nijverheid, 218
      - Koophandel en Koloniën, 227
      - Oorlog, 216
      - Marine, 222
      - Hervormde- en andere Erediensten, 214
      - Rooms-Katholieke Eredienst, 215
    - Index op reglementen van departementale besturen., ca. 1802; 233; 1 deel
      Oorspronkelijk kenmerk: Extra lijst no. 173.
    - Index op de ordonnanties op de invordering van 's lands middelen te lande van 1805 en 1806., 159; 1 omslag
      Oorspronkelijk kenmerk: Lijst II no. 74.
    - Alfabetische en numerieke registers op de Franse wetgeving, zoals hoofdzakelijk gepubliceerd in het Bulletin des Lois (342-549) en in Rondonneau (tôme 1-6)., 1810-1813; ---; 1 band
      Betreft gedrukte registers van de afzonderlijke publicaties bijeen gebonden.
      Overgebracht naar collectie Gedrukte Staatsstukken, 2.01.40.02, inv.nrs. 62
      Oorspronkelijk kenmerk: Lijst II no. 62.